【裁判字號】    89,交簡上,67
【裁判日期】    900219
【裁判案由】    公共危險
【裁判全文】
臺灣高雄地方法院刑事判決                        八十九年度交簡上字第六七號
    上  訴  人  乙○○
右列上訴人因被告公共危險案件，不服台灣高雄地方法院高雄簡易庭八十九年七月十
日八十九年度雄交簡字第七五五號簡易判決（起訴案號：八十九年度偵字第一三○六
五號），提起上訴，本院判決如左：
    主  文
上訴駁回。
    事  實
一、乙○○明知服用酒類致不能安全駕駛時，即不得駕駛動力交通工具，竟於民國八
    十九年六月九日晚上九時至十時許，在高雄縣鳳山市○○路某處與友人共飲啤酒
    三瓶，於明知本身已酒醉，不能安全駕駛動力交通工具之情形下，仍於同日十一
    時許，無照駕駛車牌號碼ＸＴ—二八九二號自小客車，沿高雄市○○○路由南往
    北方向行駛，於行經該路與中山橫路路口時，因酒醉而疏未注意同向在前行駛，
    由甲○○所駕駛之車牌號碼ＸＣ─二三○三號自小客車停在前方欲左轉往中正路
    行駛，竟自後追撞甲○○自小客車右後方保險桿鈑金處，嗣警據報前往現場處理
    ，經甲○○告知乙○○酒後駕車並測得其呼氣所含酒精濃度高達每公升一．○○
    毫克，始知悉上情。
二、案經高雄市政府新興分局移送臺灣高雄地方法院檢察署檢察官偵查起訴。
    理  由
一、訊據被告乙○○，對於右揭時、地，酒後駕車並肇事之事實固坦承不諱，惟矢口
    否認有何酒醉致不能安全駕車之公共危險犯行，辯稱：當時很清醒，喝酒對其駕
    駛能力並無任何影響云云。惟查，右揭事實業據被害人甲○○於警訊中指述歷歷
    ，陳稱：當時伊沿中山一路由北往南方向行駛，途經中山一路與中山橫路等候紅
    燈欲左轉時，遭被告駕駛之自小客車追撞右後側保險桿板金處，被告下車查看時
    ，伊聞到被告身上有酒味等語（見警訊筆錄第四頁）甚詳，並有酒精測試紀錄表
    、測繪道路交通事故草圖、高雄市政府警察局交通大隊交通事故現場談話紀錄表
    及高雄市政府警察局舉發違反道路交通管理事件通知單各乙紙附卷可稽。且按刑
    法第一百八十五條之三規定所謂「不能安全駕駛」，係抽象危險犯，本不以發生
    具體危險為必要，而依醫學實驗證明所得經驗法則，人體呼氣若已達每公升０．
    五五毫克以上，肇事率為一般正常人之十倍，已達不能安全駕車之標準，此經法
務部八十八年五月十八日法八八檢字第００一六六九號函敘甚詳。又按當人飲酒
    後，若以呼氣酒精濃度測試器測得之呼氣濃度達到每公升零點五毫克時，反應較
    慢，感覺減低，將影響駕駛；達到每公升０‧七五毫克時，思考與個性行為均會
    改變；達到每公升一‧０毫克時，步態不穩，噁心嘔吐，精神混惑不清晰；達到
    每公升一‧五毫克時，說話不清楚，感覺喪失，視力模糊；達到每公升二‧０毫
    克時，體溫與血糖均降低，肌肉控制差，甚至會導致癲癇發作；達到每公升三‧
    五毫克時，則已經神智不清，反射減低，甚至呼吸抑制，業據行政院國軍退除役
    官兵輔導委員會臺北榮民總醫院以民國八十八年八月五日（八八）北總內字第二
    六八六八號函示明確。而本件被告為警查獲時其吐氣所含酒精濃度已達每公升一
    ˙○○毫克，顯高於前揭標準值甚多，其發生肇事之危險性，亦高出一般人，依
    前揭說明，被告顯已因飲酒而不能安全駕駛動力交通工具無疑，被告辯稱伊很清
    醒，喝酒對其駕駛能力無影響云云，顯係畏罪之詞，無足採信。本案事證明確，
    被告犯行洵堪認定。
二、核被告所為，係犯刑法第一百八十五條之三之服用酒類，不能安全駕駛動力交通
    工具而駕駛罪。本院審酌被告飲酒後吐氣所含酒精濃度高達每公升一˙○○毫克
    ，猶駕車行駛，對社會大眾生命、財產所可能造成之危險性及其犯後態度等情，
    認原審適用刑事訴訟法第四百四十九條第一項、刑法第一百八十五條之三、第四
    十一條、罰金罰鍰提高標準條例第二條之規定予以論科，量處被告有期徒刑五月
    ，並諭知徒刑易科罰金之折算標準，其認事用法，並無不合。被告上訴意旨空言
    指摘原審判決不當，為無理由，應予駁回。
據上論斷，應依刑事訴訟法第四百五十五條之一第一項、第三項、第三百六十八條，
判決如主文。
中      華      民      國    九十      年      二      月     十九     日
                                  臺灣高雄地方法院交通法庭
                                      審判長法  官  李 嘉 興
                                            法  官  程 克 琳
                                            法  官  廖 純 卿
右正本證明與原本無異。
不得上訴。
                                            書記官  林 孝 聰
中    華    民    國      九十      年      二      月        二十      日


司法院資訊處製作；財團法人民間司法改革基金會備份。
